臺灣臺南地方法院民事裁定            100年度監宣字第236號
聲  請  人  尹博連
上列聲請人聲請對林也為監護宣告事件，本院裁定如下：
    主    文
宣告林也（女，民國○○年○月○日生，身分證統一編號：Ｚ0000000
00號，住臺南市官田區二鎮里2鄰二鎮10號之1）為受監護宣告之
人。
選定聲請人尹博連（民國○○年○月○○日生，身分證統一編號：Ｚ00
0000000號，住臺南市官田區二鎮里2鄰二鎮10號之1）為受監護
宣告之人林也之監護人。
指定李瑩瑾（民國○○年○月○○日生，身分證統一編號：Ｚ00000000
0號，住臺南市官田區二鎮里2鄰二鎮10號之1）為會同開具財產
清冊之人。
聲請程序費用由受監護宣告之人林也負擔。
    理    由
一、按對於因精神障礙或其他心智缺陷，致不能為意思表示或受
    意思表示，或不能辨識其意思表示之效果者，法院得因本人
    、配偶、四親等內之親屬、最近一年有同居事實之其他親屬
    、檢察官、主管機關或社會福利機構之聲請，為監護之宣告
    ，民法第14條第1項定有明文。次按受監護宣告之人應置監
    護人。法院為監護之宣告時，應依職權就配偶、四親等內之
    親屬、最近一年有同居事實之其他親屬、主管機關、社會福
    利機構或其他適當之人選定一人或數人為監護人，並同時指
    定會同開具財產清冊之人，民法第1110條、第1111條第1項
    亦定有明文。
二、本件聲請意旨略以：聲請人為林也（女，民國○○年○月○日生
    ，身分證統一編號：Ｚ000000000號，住臺南市官田區二鎮里
    2鄰二鎮10號之1）所生之三子，林也因罹患老年期癡呆症併
    妄想現象、惡性本態性高血壓、惡病質、急性譫妄等病症，
    已不能為意思表示或受意思表示，或不能辨識其意思表示之
    效果，聲請人為此爰聲請鈞院對林也為監護宣告，並選定聲
    請人為林也之監護人，及指定林也之肆媳李瑩瑾為會同開具
    財產清冊之人等語。
三、經查：
  （一）聲請人係林也之兒子，有戶籍謄本1件為證，揆諸上開
        規定，本件聲請人聲請對林也為監護之宣告，自屬有據
        。
  （二）又聲請人主張林也因罹患老年期癡呆症併妄想現象、惡
        性本態性高血壓、惡病質、急性譫妄等病症，已不能為
        意思表示或受意思表示，或不能辨識其意思表示之效果
        之事實，業據聲請人提出林也之能力概述表1件、衛生
        署嘉南療養院診斷證明書1件為證，且本院於100年11月
        15日在鑑定人財團法人臺灣省私立台南仁愛之家附設精
        神療養院醫師施仁雄面前訊問林也，林也答非所問，又
        鑑定醫師對林也為精神鑑定結果認：「一般醫學檢查：
        個案意識呈混亂狀態，答非所問、胡言亂語，必須靠他
        人協助下可進食，大小便及個人衛生須他人完全協助。
        精神檢查方面：個案的注意力、判斷能力、對人、時、
        地的定向感、記憶能力、計算能力及抽象思考能力均有
        明顯缺失。並有因心智缺陷，致不能為意思表示或受意
        思表示，亦不能辨識其意思表示之效果者。鑑定判定：
        基於受鑑定人有失智症致不能為意思表示或受意思表示
        ，不能辨識其意思表示之效果，且接受治療後回復可能
        性甚低，因而不能管理自己財產，可為監護宣告。」等
        語，有本院100年11月15日監護宣告訊問筆錄1件在卷可
        憑，是聲請人聲請對林也為監護宣告為有理由，應予准
        許。
四、次查，受監護宣告人林也之配偶尹能貴、長子林博明、長女
    尹明香業已死亡，其次子尹博煙、肆子尹博賜、三女馬尹照
    、肆女尹鳳珠、孫子尹昭雄均同意由聲請人擔任林也之監護
    人、由李瑩瑾擔任會同開具財產清冊之人等情，業經聲請人
    陳明在卷可按，並有除戶謄本3件、戶口名簿影本1件、個人
    戶籍資料查詢表1件、戶籍謄本6件、親屬團體會議紀錄1件
    附卷可憑，堪予認定。本院審酌聲請人係受監護宣告人林也
    所生之三子，與林也關係親近，聲請人有意願擔任林也之監
    護人，林也之其他子女、孫子等人亦均同意由聲請人擔任林
    也之監護人，因認由聲請人擔任林也之監護人，最能符合林
    也之最佳利益，為此爰選定聲請人為受監護宣告人林也之監
    護人；又李瑩瑾係受監護宣告人林也之肆媳，衡情李瑩瑾應
    會本於受監護宣告之人林也之最佳利益，與監護人共同開具
    財產清冊，且李瑩瑾亦向本院表示願意擔任會同開具財產清
    冊之人，是爰指定李瑩瑾為會同開具財產清冊之人，以利監
    護事宜之執行。
五、依民事訴訟法第608條第1項，裁定如主文。
中    華    民    國   100    年    11    月    21    日
                   家事法庭   法  官  葉惠玲
以上正本係照原本作成。
如不服本裁定關於選定監護人及指定會同開具財產清冊之人等部
分，應於送達後十日內向本院提出抗告狀，並繳納抗告費新臺幣
1,000元；其餘關於宣告監護之部分，不得抗告。
中    華    民    國   100    年    11    月    21    日
                              書記官  謝麗首